# 长期借款利息的资本化问题

提问人：满船落花满船雨 时间：2013-06-18 18:46:16
一般项目名义借款都应该是专用借款吧， 专用借款一般会明确规定借款用途只能用于申请的项目工程， 而且明确规定银行有权检查企业合同下的借款使用情况，而且必须按照规定用途使用借款，未经银行书面同意，不得挪作他用等字眼，以及如果挪作他用之后的惩罚之类， 所以，我认为应该先仔细看下合同规定， 另外根据中国会计准则17-借款费用中规定 “为购建或者生产符合资本化条件的资产而借入专门借款的，应当以专门借款当期实际发生的利息费用，减去将尚未动用的借款资金存入银行取得的利息收入或者进行暂时性投资取得的投资收益后的金额，确定为专门借款利息费用的资本化金额，并应当在资本化期间内，将其计入符合资本化条件的资产成本。” 应该划分出来委贷里面有多少资金用的是这个项目借款的钱，然后用项目借款的利息费用抵减这个委贷里面耗用的钱对应的利息收入，净额再资本化。

回答人：chenyiwei
基本赞同。要根据对专门借款资金流的分析，确定是否存在挪用专门借款的情形。对资本化利息问题要从严把握。